

徐锦涛 PERSONAL RESUME

性别:男 年龄:25 电话:18899856822

户籍:浙江 现所在地:深圳

邮箱: danielxujintao@outlook.com

œ۱

教育经历

2018.09 - 2023.06

多伦多大学 (University of Toronto)

计算机工程 | 本科

学院: 应用科学与工程学院 (Faculty of Applied Science & Engineering)

部门: 电子计算机部门(Department of Electrical and Computer Engineering)

专业: 计算机工程 (Computer Engineering) (辅修: 人工智能工程)

主修课程:编程语言,数据结构,算法分析,FPGA单片机,通讯网络,操作系统,数据库,深度学习

描述:世界QA排名Top20,在加拿大排名第一。

在大学生活中我有机会参加软件工程相关的项目,例如SQL数据库的管理,机械手臂的指令运作,网络聊天界面的实现,以及AI垃圾分类等项目。 这些项目让我的大学生活过的非常的充实,也让我对于计算机领域有了更加深刻的印象。

6

工作经历

2024.01 - 至今

宁德时代新能源科技股份有限公司

软件项目管理工程师 | 新能源行业-电池管理系统

掌握技能:

- · 熟悉AUTOSAR、了解BMS相关算法
- · 熟悉BMS相关的需求,并按照客户要求进行客制化处理
- · 会使用CANoe,CANape软件进行问题分析与答疑
- 能看懂基本硬件电路原理图。

岗位职责:

- · 客户UDS需求分析、对接澄清;
- · 客户端UDS测试问题分析、对接及主导问题解决:
- · 客户Bootloader/App/上位机需求分析、对接澄清;
- 接收、确认输入软件开发内容、安排软件开发计划;
- 管理与维护BMS相关的客户需求并且按照客户要求记录相对应的软件

担任项目:

负责长城混动项目群,欧洲项目群,以及美系项目群的BMS软件集成编译与问题排查的工作。

2023.09 - 2024.01

宁德时代新能源科技股份有限公司

BMS系统工程师 | 新能源行业-电池管理系统

岗位职责:

- · BMS项目系统方案设计:
- · BMS客户需求的沟通,分析与维护;
- · BMS项目管理工作,如指定详细的软,硬件以及测试计划。识别重大技术风险;
- 客户端问题排查:

担任项目:

担任奔驰VANea项目,对接与解析BMS相关的客户需求。反馈与跟进当前项目问题。

2023.08 - 2023.09

宁德时代新能源科技股份有限公司

BMS应用软件工程师 | 新能源行业-电池管理系统

掌握技能

- · 具备BMS软件开发经验。熟练使用Matlab/Simulik;
- · 编辑python教程生成快速抓取数据工具
- · 熟悉BMS继电器相关的原理
- 有良好团队合作精神及沟通能力,能承受一定工作压力;

岗位职责:

担任继电器模块的开发与维护。为不同客户项目群进行客制化需求处理。

继电器模块相关的问题排查

负责继电器模块的单元测试以及Polyspace测试检查。

实习经历

2021.06 - 2022.08

深圳市锦凌电子有限公司

网络市场专员 | 网络市场部

- 制作并优化公司官网并宣传网站项目(与外包技术团队协作设计与规划官网,并给出一些源代码可实施方案)
- · 同工程研发团队协作完成自动化办公项目(使用Python 实现批量加水印到工程图)
- · 创立市场部门,负责公司各网络平台的数据维护与运营,规划公司的未来布局,实时掌控市场行情,并负责与外界对接的宣传资料的审核与管理项目



项目经历

2023.01 - 2023.04

KUKA机械手臂实现物体自动搬运并躲避障碍

小组成员 | 机器控制课程项目

项目背景:

在现代生产线中,高效、精确的物体搬运对于提升生产效率和产品质量至关重要。考虑到生产环境中可能出现的 障碍物,机械手臂需要具备自主导航和避障功能。本项目旨在利用KUKA机械手臂实现物体的自动搬运,并在搬 运过程中智能躲避障碍物,确保搬运任务的安全性和高效性。

项目描述:

• 设计并实现KUKA机械手臂的自动搬运路径规划。

项目职责:

- 编写控制程序:在MATLAB中编写控制程序,用于生成机器人的运动轨迹、关节角度等。
- 发送控制指令:将编写好的控制程序通过通信连接发送到KUKA机器人。在KUKA机器人上运行控制程序,实现对机器人的控制。

项目目标:

- 提前算好在经过障碍物体时是否会碰触到手臂自身
- 确保机械手臂搬运的准确性和稳定性,确认物体能够安全移动到终点。

2021.01 - 2021.05

垃圾分类深度学习模型设计

小组组长 | 深度学习课程项目

项目职责:负责数据增广,模型搭建与测试。

项目目标:制作一个线上软件,该软件功能能将生活常见垃圾进行识别分类,并能反馈出垃圾种类的概率。

项目描述: 将已有数据(40种类的垃圾)进行深度学习模型训练,使用Data Augumentation方法将数据扩大化,并分类成训练集,测试集;按照ResNet模型的原理制作垃圾分类模型;不断更新超参(模型层数,mini-batch size,激活函数,损失函数)来增加训练的准确率。

2020.01 - 2020.04 SQL数据库的管理

小组组长 | 数据库课程项目

项目经历:使用SQL实现航班数据库中的合理行程筛选

项目背景:管理和分析航班数据至关重要。为了提供一个高效的航班查询和推荐系统,我参与了一个项目,该项目旨在从庞大的航班数据库中筛选出合理的单个或多个航班的行程。

项目目标: 从航班数据库中提取有效的航班信息。

根据用户提供的出发地、目的地、日期等条件筛选出合理的航班。

提供单个或多个航班的组合推荐,满足用户的行程需求。

筛选和推荐结果以清晰、易懂的表格形式展示给用户。表格中包含了航班的详细信息,如航班号、出发地、目的 地、起飞时间、到达时间、价格等。用户可以根据这些信息做出决策。

项目成果:

通过该项目,我成功地利用SQL实现了航班数据库中合理行程的筛选和推荐。该系统为用户提供了高效、便捷的 航班查询和推荐服务,大大提高了用户的满意度。同时,我也积累了宝贵的项目经验,加深了对SQL语言的理解 和应用能力。

2019.09 - 2020.05 GIS地图软件项目

小组组长 | C++课程项目

项目职责: 负责团队搭建,合理项目布局,以及任务的分配。在项目内,负责数据结构与数据可视化设计;数据算法分析与设计;用户反馈时间优化设计;

项目目标: 使用C++制作一个GIS地图软件,其目的是为用户提供"搜索功能";例如道路位置搜索,最短路径搜索等。

项目描述: 将Open Street Map 数据导入到类,使用面向对象方法将数据逐级展示在用户主界面。使用A*算法双向搜索寻找最短路径,目的是为了能在1秒内将相对合理的最短路径。

2019.09 - 2019.12 FPGA可视化交互项目

小组组长 | 硬件课程项目

项目职责:负责飞机的控制与数据部分,并且实时的将数据展示到LED灯上。

项目目标:使用Verilog 编程语言在DE1_SOC板写一个"飞机躲避"的小游戏项目。

项目描述:利用FPGA板上的key控制飞机上下移动,用switch控制飞机飞行速度,LED0-1灯显示目前速度,HEX0-3显示飞机躲避障碍数以及获取金币数。

2019.09 - 2020.04

Arduino 机器人小车制作项目

小组组长 | 机器人社团(UT Robotics Association)

项目目标: 制作机器人小车,并且在最后的碰撞淘汰赛中获胜

项目内容:集成电路制作 (PCB Soldering); 3D打印机器人外壳 (CAD Drawing); 嵌入式系统编程 (Arduino); 项目职责:集成电路模拟与焊接,红外线探测仪与电机输出功率相互反馈问题,小车底板的CAD图纸设计。

2022.09 - 2024.04

毕业项目-Raspberry Pi 室内办公用品运输机器人

小组组长 | 毕业项目

项目内容: 开发了一款远程控制机器人,用于室内物流运输,具备高清视频传输、自主导航和物品投递功能。

项目描述:

- 1. 负责机器人的软硬件架构设计,确保稳定通信和高效数据处理。
- 2. 主导了机器人硬件组件的选型与集成,确保系统性能达标。
- 3. 实现了机器人的自主运输算法,优化了运输路径和效率。

项目成果:

- 1. 机器人能够在复杂室内环境下稳定运行,有效载荷达到1公斤。
- 2. 实现了高清视频流的实时传输,为远程监控提供了可靠支持。
- 3. 提高了室内物流的自动化水平,降低了人力成本,提升了运输效率。

ø

自我评价

宁德时代经历:

在宁德时代期间,开始是上级分配我从事后端的继电器小组的工作,主要工作内容为负责与管理继电器模块中的高压采样模块,并且进行相关的白盒测试,测试内容包含单元检测,polyspace测试。在2024年9月,有幸被前端部门看中,并且实现BMS内部转组的机会。来到前端之后岗位职责更换成系统工程师,主要负责奔驰VANea项目的工作,与奔驰客户对接需求,了解客户的诉求,并且为客户排查BMS相关的问题。持续跟进与维护项目当前状态。24年12月初,有幸去德国奔驰总部现场参与新车首次电池装车的过程。在现场进行直接的问题分析与排查。

实习经历:

在此次实习中,我的任务主要是为公司制作中英文网站,并在半年以内将网站作为公司的官网进行上架开放。在此制作过程中,与外包团队共同协商完成整个公司网站的翻新计划。网站的搭建主要分成三个步骤。第一,前期规划与布局—这主要包含规划公司在网页面上想展示的内容,包含(公司产品信息,发展历程,展会以及荣誉证书,公司新闻,招聘等内容),其次,将网站的首页以及详情页的设计效果图全部设计出来,与我们的设计师与技术人员一同协商可操作性。第二部分,协同网站技术团队使用Javascrip CSS 以及 HTML5的代码技术编写出网站的框架,并按照设计图来进行文案布局以及颜色调控。第三部分测试阶段(确认页面是否完整,浏览是否出现404,页面后台是否与前台网站匹配,公司资料确认是否上传无误)。后期维护服务器搭建,购买服务器,配置服务器。购买域名。将网站源代码上传至服务器中。

在锦凌的一年中,作为市场部的创始人,不断维护公司的网络形象与并且也持续的扩大部门人员。持续扩大公司网络规模。拓展海外平台的宣传(阿里国际站,Facebook),小程序,公众号,珍岛以及慧聪网云商铺的建设。

利用Python脚本实现批量图片水印处理以及图片的上传与裁剪。

大学经历:

熟练使用各种编程软件与操作系统,适应不同的编程环境。本人从C,C++语言开始入门编程,之后结合课程不断学习与拓展不同,编程环境,包含Python, Processing, Java, Verilog, Git, SQL, HTML, CSS, JavaScript, Markdown, WXML,XML;每种不同语言的环境都分别完成了一段有意义的项目。除此之外,本人不断更新与完善编程思路技巧,跟随科技时代的发展。最短路径算法,搜索算法,动态规划,多线程同步异步操作,数据训练等;本人拥有独立思考的逻辑能力,能将各种复杂问题分块化处理。勤奋好学,善于总结,责任心强,善于助人。总体而言,个人比较偏向从事软件方面的的工作,愿意在这方面钻研与学习;代码编程,超频与测试,数据算法,模型训练等。在大学4年中,出色完成学校各类课程项目,包含(GIS(Map)可视化地图软件设计,TCP/IP文件传输,Client & Server 多人终端文字传输,碰撞检测等)社团项目(医疗app项目,Arduino机器人小车制作项目),并且自我拓展了许多有意思项目(SuperMaro, Fladdy Bird,飞机躲避,植物大战僵尸,魔塔等)。

个人描述:

我是一名毕业于多伦多大学的本科生,拥有扎实的学术背景和广泛的知识领域。在学习期间,我培养了出色的分析能力和批判性思维,能够独立思考并解决问题。除了学术成就,我还对个人剪辑和DIY机箱有着浓厚的兴趣。在个人剪辑方面,我热爱将影像和声音巧妙地组合在一起,创造出富有情感和故事性的作品。我喜欢通过剪辑来传达信息和情感,将原本平淡无奇的素材转化为引人入胜的视觉盛宴。通过不断学习和实践,我逐渐掌握了专业的剪辑技巧,能够熟练运用各种剪辑软件,实现创意与技术的完美结合。

此外,我还对DIY机箱充满热情。我喜欢亲手打造属于自己的电脑硬件平台,从选择零部件到组装调试,每一个步骤都让我感到兴奋和满足。这种动手实践的过程不仅让我更深入地了解了计算机硬件的原理和性能,还培养了我的动手能力和创新思维。

总之,我是一名既有学术背景又富有创意和实践能力的个人。我相信,在未来的工作和生活中,我能够充分发挥自己的优势,不断学习和进步,为实现个人价值和社会进步做出贡献。



荣誉证书

c1类驾驶执照、雅思、CATL结业证书、Introduction to BMS 课程结业证书、谷歌数字人才培训计划结业证书、 华为DevRun AI课程结业证书、多伦多大学Client's Choice Award 证书、海外学历学位认证证书